臺灣桃園地方法院刑事判決　　　　　　　95年度易字第1735號
公　訴　人　臺灣桃園地方法院檢察署檢察官
被　　　告　乙○○
上列被告因竊盜案件，經檢察官聲請以簡易判決處刑（95年度偵
字第18049 號），本院認有刑事訴訟法第451 條之1 第4 項但書
第1 款之情形，改依通常程序審理，被告於本院準備程序進行中
，就被訴事實為有罪之陳述，經本院告知簡式審判程序意旨，並
聽取公訴人及被告之意見後，本院合議庭裁定由受命法官獨任依
簡式審判程序審理，並判決如下：
    主  文
乙○○竊盜，處有期徒刑參月。又攜帶兇器竊盜，處有期徒刑柒
月。應執行有期徒刑玖月。緩刑肆年。
    事  實
一、乙○○意圖為自己不法之所有，於民國95年7 月16日下午1
    時許，在桃園縣中壢市火車站前，因見甲○○所有車牌號碼
    DX3 －801 號重型機車（下稱上開機車）停放在該處，而上
    開機車之鑰匙未拔下有機可趁，遂以使用該機車鑰匙發動電
    門之方式，竊取上開機車，得手後，供己使用。復因避免為
    警查緝，而另行起意，意圖為自己不法之所有，於同年月24
    日下午2 時許，在桃園縣中壢市後火車站，持用其所有客觀
    上足以對人之生命、身體造成危害之兇器扳手1 支（長約12
    公分，未扣案），竊取丙○○所有車號HRF －568 號之重型
    機車車牌1 面（下稱上開車牌），得手後，並將上開車牌懸
    掛在上開機車上使用，而將上開機車之車牌1 面及上開扳手
    丟棄。嗣於同年8 月26日下午1 時許，在桃園縣八德市○○
    路○ 段1077號後巷之大腳哈利網咖店，為警攔檢查獲，進而
    循線查知上情。
二、案經桃園縣政府警察局八德分局報請臺灣桃園地方法院檢察
    署檢察官偵查後聲請以簡易判決處刑。
    理  由
壹、程序部分：
一、按檢察官聲請以簡易判決處刑之案件，經法院認為有刑事訴
    訟法第451 條之1 第4 項但書之情形者，應適用通常程序審
    判之，同法第452 條定有明文。經查，本件被告乙○○被訴
    竊盜一案，本院認檢察官之聲請有刑事訴訟法第451 條之1
    第4 項但書第1 款所定之事由，不得以簡易判決處刑，爰依
    刑事訴訟法第452 條之規定，改用通常程序審判之，合先敘
    明。
二、本件被告乙○○所犯係死刑、無期徒刑或最輕本刑為三年以
    上有期徒刑以外之罪，亦非屬臺灣高等法院管轄第一審之案
    件，其於準備程序中就被訴事實為有罪之陳述，經本院告知
    簡式審判程序之旨，並聽取當事人意見後，經本院合議庭依
    刑事訴訟法第273 條之1 第1 項規定裁定由受命法官獨任進
    行簡式審判程序，合先敘明。
貳、實體部分：
一、訊據被告乙○○對於上揭事實坦白承認，並核與被害人甲○
    ○、丙○○分別於警詢中所指述之失竊情節一致，復有贓物
    領據2 紙；贓物認領保管單1 紙；車輛車牌失竊作業－查獲
    車輛認可資料、車輛車牌失竊作業－查獲車牌認可資料各1
    紙及贓物照片4 幀附卷可稽，是認被告上開任意性自白，核
    與事實相符，可以採取。本件事證已經明確，被告上揭犯行
    足可認定，應依法論科。
二、查被告乙○○持用於竊取上開車牌之扳手，係鐵製，長約12
    公分，此經被告於本院審理時陳稱在卷，是如持之以揮舞，
    當能對人之生命、身體造成危險，應屬兇器無誤。核被告竊
    取上開機車之所為，係犯刑法第320 條第1 項之竊盜罪；而
    其持用上開扳手，竊取上開車牌之所為，則係犯刑法第321
    條第1 項第3 款之攜帶兇器加重竊盜罪。再被告所犯上開二
    罪間，犯意各別，罪名不同，應分論併罰。爰審酌被告正值
    壯年，不思正途，為一時貪念，竟竊取他人所有之財物，所
    為非是，及其犯罪之動機、目的、手段、竊得財物之價值、
    犯後坦認犯行之態度、素行等一切情狀，分別量處如主文所
    示之刑，並依法定其應執行之刑。末查，被告未曾因故意犯
    罪受有期徒刑以上刑之宣告，此有刑案資料查註紀錄表、臺
    灣高等法院被告前案紀錄表各1 份在卷可參，其因一時失慮
    ，偶罹刑典，經此偵查及審判程序後，當知所警惕，而信無
    再犯之虞，是認對被告所宣告之刑以暫不執行為適當，依刑
    法第74條第1 項第1 款規定，併予宣告緩刑4 年，以啟自新
    。
三、至上開被告所有供其犯本件加重竊盜罪所用之扳手1 支，並
    未扣案，且該扳手前為被告丟棄而滅失一情，業經被告於本
    院審理時供述明確在卷，是已無沒收之必要，爰不宣告沒收
    之，併此敘明。
據上論斷，應依刑事訴訟法第452 條、第273 條之1 第1 項、第
299 條第1 項前段，刑法第320 條第1 項、第321 條第1 項第3
款、第51條第5 款、第74條第1 項第1 款，刑法施行法第1 條之
1第1項、第2 項前段，判決如主文。
本案經檢察官鄭東峰到庭執行職務。
中　　華　　民　　國　　96　　年　　4 　　月　　24　　日
                              刑事第十二庭法  官  王美玲
以上正本證明與原本無異。
如不服本判決，應於判決送達後10日內向本院提出上訴狀（應附
繕本）， 上訴於臺灣高等法院。
                                          書記官  吳玉蘭
中　　華　　民　　國　　96　　年　　4 　　月　　24　　日
附錄本案論罪科刑法條：
刑法第320條第1項：
意圖為自己或第三人不法之所有，而竊取他人之動產者，為竊盜
罪，處五年以下有期徒刑、拘役或五百元以下罰金。
刑法第321條
犯竊盜罪而有左列情形之一者，處六月以上、五年以下有期徒刑
：
一  於夜間侵入住宅或有人居住之建築物、船艦或隱匿其內而犯
    之者。
二  毀越門扇、牆垣或其他安全設備而犯之者。
三  攜帶兇器而犯之者。
四  結夥三人以上而犯之者。
五  乘火災、水災或其他災害之際而犯之者。
六  在車站或埠頭而犯之者。
前項之未遂犯罰之。
